臺灣臺南地方法院刑事判決
111年度訴字第232號
公  訴  人  臺灣臺南地方檢察署檢察官
被      告  蕭裕閔




指定辯護人  本院公設辯護人林宜靜
上列被告因家暴公共危險等案件，經檢察官提起公訴（111年度
偵字第2190號、第4121號、第5078號），本院判決如下：
    主  文
乙○○犯恐嚇危害安全罪，處有期徒刑捌月；又犯放火燒燬現供人
使用之住宅未遂罪，處有期徒刑參年拾月。應執行有期徒刑肆年
貳月。
扣案白色蘋果廠牌行動電話（外觀貼有「3」貼紙）壹支及門號0
000000000號SIM卡壹張均沒收。
    事  實
一、乙○○係丙○○之子、丁○○之外甥，分別具有家庭暴力防治法第
    3條第3、4款所定之家庭成員關係。乙○○因與大舅舅蘇嘉賢
    相處不睦，且向丙○○要求返回其原先與蘇嘉賢、丙○○同居之
    臺南市○○區○○街000號7樓之2居住，未獲丙○○回應，竟基於
    恐嚇危害安全之犯意，於附表編號1至3所示時間，在臺南市
    某處，持用扣案白色蘋果廠牌手機（外觀貼有「3」貼紙，
    插置門號0000000000號SIM卡1張），接續透過LINE通訊軟體
    傳送如附表編號1至3所示訊息內容予丙○○；於附表編號5至7
    所示時間，在臺北市某等網咖店，使用店家電腦，接續透過
    LINE、MESSENGER通訊軟體傳送如附表編號5至7所示訊息內
    容予丙○○，傳達將加害於丙○○及其家人之生命、身體、財產
    安全之意，使丙○○心生畏懼，致生危害於安全。
二、另乙○○明知丁○○及其家人平時居住○○○市○○區○○街000號8樓
    之2，於民國111年1月3日某時許，因不滿其撥打電話與丁○○
    聯繫過程中斷訊，竟基於恐嚇危害安全、損壞他人物品、侵
    入他人住宅及放火燒燬現供人使用之住宅之犯意，於111年1
    月3日15時25分許，在臺南市某處，持用上開手機，傳送如
    附表編號4所示簡訊內容予丁○○，傳達將加害於丁○○及其家
    人之生命、身體、財產安全之意，使丁○○心生畏懼，致生危
    害於安全，並因未獲丁○○即時回應，盛怒之下，立即持不詳
    物品敲砸上址房屋大門之門閂鎖，致門閂鎖一端斷裂而不堪
    使用，足以生損害於丁○○，復未經丁○○或其他居住權人之許
    可，即逕自開啟大門進入上址房屋而侵入之，隨後走入廚房
    內，以瓦斯爐點燃衣物、塑膠製品等易燃物，致廚房及書房
    （火災鑑定報告標示為雜物間，下稱雜物間）起火燃燒，廚
    房四周牆面輕微燻黑，瓦斯爐上方所放置衣物有部分燒失、
    碳化；雜物間之天花板大部分燒白、燻黑，牆面輕微燻黑，
    內部堆放之部分衣物及物品嚴重燒失、碳化；客廳、走道、
    臥室及浴廁等處之天花板、牆面、內部擺設家具及物品輕微
    燻黑；臥室之天花板受燒後，靠北側天花板小部分破裂、掉
    落，然未使該房屋之重要結構因此喪失原本效用而未遂。乙○○於縱火後，旋即騎乘腳踏車離開現場並搭乘客運前往臺北
    。嗣經警調閱路口監視器畫面，循線拘獲乙○○，並扣得上開
    手機1支及SIM卡1張，而查悉上情。
三、案經丙○○、丁○○訴由臺南市政府警察局第二分局、第四分局
    報告臺灣臺南地方檢察署檢察官偵查起訴。
    理  由
壹、程序方面：
一、本案毀損及侵入住宅部分業經合法告訴，本院併予審理：
　  告訴乃論之罪，告訴人祇須表示訴究之意思為已足，不以明
    示其所告訴者為何項罪名或言明「告訴」為必要，且依其所
    陳述之事實，客觀上已可認其有訴追之意思，仍屬合法之告
    訴（最高法院90年度台上字第7205號判決意旨參照）。本件
    告訴人丁○○於案發後6個月內之111年1月3日接受警詢時陳稱
    ：我住家被人入侵並縱火，且大門的鎖頭有遭破壞，我要對
    破壞且侵入我住處縱火的人提出告訴等語（警1卷第15至17
    頁），業已明確指訴被告乙○○毀損及侵入住宅之犯罪事實，
    並表示訴追之意思，應認已生合法告訴之效力；公訴意旨雖
    漏未敘及此部分，惟此部分與被告經起訴之放火未遂犯行具
    有想像競合之裁判上一罪關係（詳後述），本院自應併予審
    理。
二、關於證據能力之認定：
  ㈠本判決所引用具傳聞證據性質之供述證據，檢察官、被告及
    其辯護人於本院準備程序時，均已明示同意有證據能力（本
    院卷第89至91、392至393頁），經本院審酌該等證據作成時
    之情況，並無違法取證或其他瑕疵，與本案待證事實均具有
    關聯性，亦無顯不可信之情況，認為以之作為證據應屬適當
    ，依刑事訴訟法第159條之5第1項規定，均有證據能力。
  ㈡另本判決所引用之非供述證據，與本案待證事實均具有證據
    關聯性，且無證據證明係公務員違背法定程序所取得，依刑
    事訴訟法第158條之4規定之反面解釋，亦均有證據能力。　
貳、認定犯罪事實所憑之證據及理由：
    上開犯罪事實，業據被告於警詢、偵查、本院訊問、準備程
    序及審理中均坦承不諱（警1卷第3至10頁，警2卷第3至11頁
    ，偵2卷第19至22頁，本院卷一第22至23、85至86、490、49
    9至500頁），核與證人即被告母親丙○○於警詢及偵查中具結
    證述之情節、證人即被告舅舅丁○○、蘇嘉賢、證人即被告母
    親友人高素珍於警詢時證述之情節均大致相符（證據出處依
    序為：警2卷第13至17、19至22頁，警1卷第19至21、27至29
    頁，偵2卷第115至118頁；警1卷第15至17頁；警1卷第33至3
    5頁；警1卷第39至42頁），並有被告之全戶戶籍查詢資料單
    （警2卷第35至36頁）、被告傳送如附表編號1至3、5至7所
    示訊息內容予丙○○之LINE、MESSENGER對話紀錄擷圖（警1卷
    第67至73、77至80、82至83、91至92、107至113頁）、被告
    傳送如附表編號4所示簡訊內容予丁○○之手機畫面翻拍照片
    （警1卷第85至86頁）、被告所持用門號0000000000號手機
    之通聯調閱查詢單及111年1月3日雙向通聯紀錄（警1卷第61
    、63頁）、被告騎乘腳踏車離開現場之監視器畫面擷圖（警
    1卷第89頁）、臺南市政府消防局111年1月21日火災原因調
    查鑑定書（含火災原因調查鑑定書摘要、火災現場勘察紀錄
    及原因研判、火災證物鑑定報告、位置圖、平面圖，警3卷
    第65至99頁）、臺南市政府消防局111年4月11日南市消調字
    第1110008701號函所附現場照片（本院卷一第171至219頁）
    、火災現場照片（警1卷第115至131頁，本院卷一第117至14
    1頁）、丁○○上址住處大門之門閂鎖遭破壞之照片（本院卷
    一第292至294頁）、臺南市政府警察局第二分局搜索扣押筆
    錄、扣押物品目錄表（警1卷第49至53頁）在卷可稽，復有
    被告所持用白色蘋果廠牌手機（外觀貼有「3」貼紙）1支及
    門號0000000000號SIM卡1張扣案可資為憑，足認被告上開任
    意性自白與事實相符，應可採信。是本案事證明確，被告上
    開犯行均堪認定，應依法論科。
參、論罪科刑：
一、按「家庭暴力」，係指家庭成員間實施身體、精神或經濟上
    之騷擾、控制、脅迫或其他不法侵害之行為；又「家庭暴力
    罪」，係指家庭成員間故意實施家庭暴力行為而成立其他法
    律所規定之犯罪，家庭暴力防治法第2條第1款、第2款分別
    定有明文。查被告係丙○○之子、丁○○之外甥，業據其等陳述
    在卷，被告與丙○○、丁○○分別具有家庭暴力防治法第3條第3
    、4款所定之家庭成員關係；而被告本件如事實欄、所載
    犯行，已屬對家庭成員實施精神上之不法侵害行為，該當家
    庭暴力防治法第2條第2款之家庭暴力罪，惟因家庭暴力防治
    法並無科處刑罰之規定，應依刑法之規定論罪科刑，先予敘
    明。
二、刑法第173條第1項放火罪所稱燒燬住宅，係指住宅之主要結
    構或構成住宅之重要部分，因火力之燃燒而喪失主要效用而
    言，必以房屋之鋼筋混凝土、牆壁結構等主要構成部分已燒
    燬而喪失其遮蔽風雨、供人棲身等效用，始足當之；若僅屋
    內天花板、傢俱用品或裝潢出現煙燻、碳化或燃燒之情形，
    並未損及房屋之重要結構，而於房屋本身尚未達喪失其效用
    之程度，則仍未達本罪所稱之「燒燬」程度，而屬放火未遂
    （最高法院98年度台上字第5995號、79年度台上字第2656號
    判決意旨參照）。本件被告縱火之上址房屋，其火勢集中於
    廚房及雜物間，除造成廚房瓦斯爐上方衣物部分燒失、碳化
    ，雜物間之天花板燒白、燻黑及內部堆放之部分衣物及物品
    燒失、碳化之外，其餘客廳、走道、臥室及浴廁等僅天花板
    、牆面、內部擺設傢俱及物品輕微燻黑、臥室靠北側天花板
    小部分破裂，該房屋本身主要結構體即樑柱及牆壁等重要部
    分，並無變形、坍塌之情形，有前引臺南市政府消防局111
    年1月21日火災原因調查鑑定書及現場照片在卷可參（警3卷
    第65至99頁，警1卷第115至131頁，本院卷一第117至141頁
    、第171至219頁），足認該房屋並未因燃燒結果致其重要結
    構因此喪失原本效用，揆諸上開說明，即未造成燒燬房屋之
    結果而屬未遂無訛。
三、核被告如事實欄所載恐嚇丙○○之行為，係犯刑法第305條之
    恐嚇危害安全罪；如事實欄所為，係犯刑法第305條之恐嚇
    危害安全罪、同法第354條之損壞他人物品罪、同法第306條
    之侵入住宅罪及同法第173條第3項、第1項之放火燒燬現供
    人使用之住宅未遂罪。
四、罪數說明：
　㈠就事實欄部分：
　　被告如事實欄所載傳送如附表編號1至3、5至7所示恐嚇訊
    息予丙○○之行為，係本於相同動機，於密接之時間接續實行
    ，主觀上應係基於單一犯意，且所侵害者為同一人之法益，
    各舉動之獨立性甚為薄弱，依一般社會健全觀念難以強行區
    分為不同行為，在刑法評價上以視為數個舉動之接續施行，
    合為包括之一行為予以評價，較為合理，應屬接續犯，僅論
    以一恐嚇危害安全罪。
　㈡就事實欄部分：
　1.放火或失火行為原含有毀損性質，放火或失火燒燬現供人使
    用之住宅罪，自係指供人居住房屋之整體而言，應包括牆垣
    及該住宅內所有設備、傢俱、日常生活上之一切用品，故一
    個放火或失火行為，若同時燒燬住宅與該住宅內所有其他物
    品，無論該其他物品為他人或自己所有，與同時燒燬數犯罪
    客體者之情形不同，均不另成立刑法第175條第1項或第2項
    放火燒燬他人或自己所有物罪或同法第354條之毀損罪（最
    高法院79年度台上字第1471號判決意旨可資參照）。準此，
    被告以1個放火行為同時燒燬前述房屋內衣物等物品，就此
    部分均不另成立刑法第175條第1項之放火燒燬他人所有物罪
    或同法第354條之毀損罪。
　2.又被告因不滿丁○○於電話聯繫過程中斷訊，而傳送如附表編
    號4所示恐嚇訊息予丁○○，並因未獲丁○○即時回應，盛怒之
    下，立即持不詳物品敲砸丁○○上址房屋門閂鎖致一端斷裂，
    並未經丁○○或其他居住權人之許可即無故侵入該房屋，隨後
    在廚房以瓦斯爐點燃衣物、塑膠製品等易燃物，致廚房及雜
    物間起火燃燒，依事件整體過程以觀，其上開恐嚇、損壞他
    人物品、無故侵入住宅及放火等行為，彼此間具有難以分割
    之一致性及事理上之關聯性，且犯罪目的單一，依一般社會
    通念，應評價為一行為，較符合刑罰公平原則，故屬一行為
    觸犯數罪名之想像競合犯，應依刑法第55條規定，從一重之
    放火燒燬現供人使用之住宅未遂罪論處。
　3.公訴意旨雖漏未敘及被告上開損壞他人物品、無故侵入住宅
    犯行，惟此部分與被告經起訴之放火未遂犯行具有想像競合
    之裁判上一罪關係，均為起訴效力所及，並經本院當庭諭知
    被告另可能涉犯毀損、侵入住宅罪名（本院卷一第489頁）
    ，無礙於被告防禦權之行使，本院自應併予審理。
　㈢被告上開對丙○○所犯恐嚇危害安全罪及放火燒燬現供人使用
    之住宅未遂罪2罪，犯意各別，行為互殊，應予分論併罰。
五、刑之減輕：
  ㈠就事實欄部分，被告雖已著手於放火行為之實行，惟未發生
    燒燬住宅之結果，其犯罪尚屬未遂，爰依刑法第25條第2項
    之規定，按既遂犯之刑度減輕其刑。
  ㈡另被告雖主張自己罹患思覺失調症，有情緒障礙，請求就所
    犯放火燒燬現供人使用之住宅未遂罪，依刑法第19條第2項
    規定減輕其刑云云。惟被告案發後為警拘獲，於111年1月10
    日接受警詢時，對於其放火之原因、方式、房屋起火燃燒後
    其騎乘腳踏車離開，隨即搭乘客運前往臺北等案情經過描述
    甚詳（警1卷第3至10頁），其行為當時對於外界事務之知覺
    理會及判斷力，與普通人應無不同，已難認被告於行為當時
    處於無從或難以辨識其行為違法之情形；復經本院依聲請囑
    託財團法人台灣省私立高雄仁愛之家附設慈惠醫院就被告本
    案行為時之精神狀況進行鑑定，其鑑定結果為：「根據卷宗
    資料以及被告的陳述，被告曾於國中求學期間診斷有輕度智
    能不足，到高職時重新鑑定未達智能不足，但本案發生之前
    被告並未有精神科疾病史與相關就醫史，被告的縱火行為來
    自於親屬互動不良所產生的衝突懷恨及不滿，屬於報復行為
    ，顯示被告於案發時精神狀況並無明顯精神障礙或其他心智
    缺陷情形」，有財團法人台灣省私立高雄仁愛之家附設慈惠
    醫院111年7月12日111附慈精字第1111663號函暨所附精神鑑
    定報告書1份在卷可參（本院卷一第358至368頁），益徵被
    告於放火行為當時並無因精神障礙或其他心智缺陷致其辨識
    行為違法或依其辨識而行為之能力顯著減低之情形，自無刑
    法第19條第2項減輕其刑規定之適用，被告上開主張要屬無
    據。
  ㈢辯護人雖主張本案被告所犯放火燒燬現供人使用之住宅未遂
    罪，刑度非輕，且被告案發時其控制能力應不如一般常人，
    其犯罪情狀尚可憫恕，請求依刑法第59條規定酌減其刑云云
    。惟刑法第59條規定犯罪之情狀顯可憫恕者，得酌量減輕其
    刑，所謂「犯罪之情狀」，與同法第57條規定科刑時應審酌
    之一切情狀，並非有截然不同之領域，於裁判上酌減其刑時
    ，應就犯罪一切情狀（包括第57條所列舉之10款事項），予
    以全盤考量，審酌其犯罪有無可憫恕之事由，以為判斷；所
    謂「顯可憫恕」，必須犯罪另有特殊之原因與環境，在客觀
    上足以引起一般同情，認為有情輕法重之情，即予宣告法定
    最低度刑猶嫌過重者，始有刑法第59條規定之適用。尤以此
    項酌減之規定，係推翻立法者之立法形成，就法定最低度刑
    再予減輕，為司法之特權，適用上自應謹慎，未可為常態，
    其所具特殊事由，應使一般人一望即知有可憫恕之處，非可
    恣意為之。本院審酌被告僅因不滿丁○○於電話聯繫過程中斷
    訊且未即時予以回應，即恣意在丁○○上址房屋內放火，雖因
    火勢即時遭撲滅而未生燒燬房屋之結果，然其所為危害社會
    公共安全，造成丁○○及同棟大樓住戶惶恐不安，客觀上甚難
    引起一般人之同情，再被告本案放火未遂犯行經依刑法第25
    條第2項規定減輕其刑後，法定最低本刑已降低為有期徒刑3
    年6月，刑罰嚴峻程度已相對和緩，而刑法第59條為例外規
    定，自應從嚴審酌，揆諸前揭說明，被告本案放火燒燬現供
    人使用之住宅未遂罪之犯罪情狀，實難認有何情輕法重而顯
    可憫恕之情，自無刑法第59條規定之適用，辯護人上開主張
    難認有理由。
六、爰審酌被告僅因與大舅舅蘇嘉賢相處不睦，且向母親丙○○要
    求返回其原先住處居住，未獲丙○○回應，不思理性溝通協調
    ，竟多次傳送訊息恐嚇其母親丙○○，致丙○○內心恐懼不安；
    又因不滿小舅舅丁○○於電話聯繫過程中斷訊且未即時予以回
    應，即傳訊施以恐嚇，敲砸其房屋門閂鎖，恣意侵入房屋內
    放火，雖因火勢即時遭撲滅而未生燒燬房屋之結果，然其所
    為已危害社會公共安全，造成丁○○及同棟大樓住戶惶恐不安
    ，均應予非難；復考量被告傳送恐嚇訊息予丙○○之次數、放
    火導致丁○○上址房屋內物品燒燬情形，以及其坦承犯行之犯
    後態度，兼衡丙○○表示：請依法判刑，希望讓被告知道自己
    該怎麼做、好好面對自己過錯等語（本院卷一第95、502頁
    ）；丁○○表示：被告所為造成我家及整棟大樓住戶的恐慌，
    請依法判刑等語（本院卷一第95至96頁），及被告無任何前
    科之素行，有臺灣高等法院被告前案紀錄表在卷可查，暨其
    於本院審理中自述之病況、智識程度及生活狀況（本院卷一
    第500頁）暨所提出就診精神科之藥袋封面影本（本院卷一
    第434頁）等一切情狀，分別量處如主文第一項所示之刑。
    並考量被告所犯2罪之犯罪類型、犯罪時間、行為態樣及侵
    害法益等情狀，同時斟酌數罪所反應行為人之人格及犯罪傾
    向、對其施以矯正之必要性，兼顧刑罰衡平原則、責罰相當
    原則等，整體評價其應受矯治之程度，合併定其應執行刑如
    主文所示。
七、至被告雖請求給予緩刑之機會云云，而查，被告固未曾因故
    意犯罪受有期徒刑以上刑之宣告，有臺灣高等法院被告前案
    紀錄表1份附卷可查，然本院就被告所犯放火燒燬現供人使
    用之住宅未遂罪所處宣告刑已不合於刑法第74條第1項規定
    之緩刑要件，自無從諭知緩刑之宣告，併此敘明。
肆、沒收：
一、扣案白色蘋果廠牌手機1支（外觀貼有「3」貼紙）及門號00
    00000000號SIM卡1張，係被告本案恐嚇丙○○、丁○○犯行所使
    用之物，且為被告所有，業據被告於本院準備程序及審理時
    供承在卷（本院卷一第86、491頁），並有前引通聯調閱查
    詢單在卷可佐（警1卷第61頁），爰依刑法第38條第2項前段
    規定，宣告沒收之。
二、至扣案另1支黑色蘋果廠牌手機（外觀貼有「4」貼紙），被
    告於本院準備程序及審理時供稱：該支手機壞掉了等語（本
    院卷一第86、491頁），員警於扣案物品目錄表上亦記載該
    支手機「充電無法開啟」等語（警卷第53頁），復無證據證
    明被告確有持該支手機傳送如附表所示恐嚇訊息，自無由依
    刑法第38條第2項規定宣告沒收之，檢察官認上開手機亦係
    被告所有且供其本案恐嚇犯罪所用之物而聲請宣告沒收，容
    有未洽。
據上論斷，應依刑事訴訟法第299條第1項前段，判決如主文。
本案經檢察官黃慶瑋提起公訴，檢察官羅瑞昌、甲○○到庭執行職
務。
中　　華　　民　　國　　111 　年　　10　　月　　12　　日
                  刑事第十三庭  審判長法　官  莊政達
                                      法  官  李音儀
                                      法  官  吳彥慧
以上正本證明與原本無異。
如不服本判決應於收受本判決後20日內向本院提出上訴書狀，並
應敘述具體理由。其未敘述上訴理由者，應於上訴期間屆滿後20
日內向本院補提理由書狀（均須按他造當事人之人數附繕本）「
切勿逕送上級法院」。 
　　　　　　　　　　　　　　　　　    書記官  張儷瓊
中　　華　　民　　國　　111 　年　　10　　月　　13　　日
附錄本案論罪科刑法條：
中華民國刑法第173條第1項、第3項
放火燒燬現供人使用之住宅或現有人所在之建築物、礦坑、火車
、電車或其他供水、陸、空公眾運輸之舟、車、航空機者，處無
期徒刑或七年以上有期徒刑。
第一項之未遂犯罰之。

中華民國刑法第305條
以加害生命、身體、自由、名譽、財產之事恐嚇他人，致生危害
於安全者，處二年以下有期徒刑、拘役或九千元以下罰金。

中華民國刑法第306條第1項
無故侵入他人住宅、建築物或附連圍繞之土地或船艦者，處一年
以下有期徒刑、拘役或九千元以下罰金。

中華民國刑法第354條
毀棄、損壞前二條以外之他人之物或致令不堪用，足以生損害於
公眾或他人者，處二年以下有期徒刑、拘役或一萬五千元以下罰
金。

附表：
編號 傳送時間 傳送內容 1 110年12月16日20時57分至同日時59分許 「投票當天，準備5000現金放在冰箱紙袋，裡面有振興卷拿去用。」、「沒來，沒辦法辦到就等著家火災吧」 2 110年12月21日13時26分許（起訴書誤載為23分） 「15：30見，遲到沒出現（後果不堪設想」 3  111年1月2日15時27分至同日時52分許  「媽沒錢叫妹轉錢…匯10萬到這個帳戶，01/11號下午3點前！永豐銀行807帳號：00000000000000」、「訊息無視，想一想，不一定像上次喔」、「選擇殺了我吧，還是幹大事入獄，我為什麼會這樣做，因為你們欠我一個道歉，沒有誠懇的心意我不會罷休的」  同日16時46分至同日17時45分許  「新年新希望不要讓我丟震撼彈」、「想到那晚，雙手緊緊握著ˍ和ˍ僵直著，有人還在睡、有人受傷/倒地死亡，上下戶該有美好的家庭，隔天一早很好的未來因這種情況而破裂，整棟大樓0000000，犯人很冷靜只說一句我願意死刑」、「還有1000個多劇本，看你喜歡哪種，到時候我沒拿到半毛，我們就好好演場戲給警察看」、「提示2大2小，下一個目標，你要選擇自己處理還是我處理樓上」 4 111年1月3日15時25分許 「16：20，一個小時內，轉20萬，匯到這帳戶，永豐銀行：807，帳號：000000000000000，我得不到7樓的道歉聲明，簡訊不看電話無視，溝通沒用，時間到，震爆彈要來了！」 5 111年1月5日15時10分許 「沒入賬，丟震爆彈，三天內！」 6 111年1月6日22時6分許 （起訴書誤載為111年1月7日22時8分） 「等出事了，保證你們付不了受害者的家庭醫療費以及磕頭道歉」、「不轉是吧，他媽的我就弄s你們」、「提示：某天隨機s人，再次上新聞真ㄉ不要認廢物」 7 111年1月7日5時9分許 （起訴書誤載為111年1月7日22時8分） 「妹的壽命活不到明年」 

附錄：卷宗代號對照說明
1.臺南市政府警察局第二分局南市警二偵字第1110021075號刑案偵查卷宗(警1卷) 2.臺南市政府警察局第四分局南市警四偵字第1110004756號刑案偵查卷宗(警2卷) 3.臺南市政府警察局第二分局南市警二偵字第1110085749號刑案偵查卷宗(警3卷) 4.臺灣臺南地方檢察署111年度他字第244號偵查卷宗(偵1卷) 5.臺灣臺南地方檢察署111年度偵字第2190號偵查卷宗(偵2卷) 6.臺灣臺南地方檢察署111年度偵字第4121號偵查卷宗(偵3卷) 7.臺灣臺南地方檢察署111年度偵字第5078號偵查卷宗(偵4卷) 8.臺灣臺南地方法院111年度訴字第232號刑事卷宗(本院卷)